臺灣板橋地方法院刑事判決　　　　　　　　　　　　　九十年度簡上字第一六五號
　　上　訴　人　臺灣板橋地方法院檢察署檢察官
　　被　　　告　戊○○
右上訴人因被告偽造文書等案件，不服本院九十年度簡字第二三五號中華民國九十年
六月二十日第一審判決（起訴案號：八十九年度偵字第一九八六三、二○二○七號）
，提起上訴，本院合議庭判決如左：
    主  文
原判決撤銷。
戊○○共同連續行使偽造公文書，足以生損害於公眾及他人，處有期徒刑壹年陸月。
如附表一及附表三編號二所示之物均沒收。
    事  實
一、戊○○因積欠經營地下錢莊之不詳年籍姓名綽號「阿東」之成年男子債務無法償
    還，乃與綽號「阿東」之男子共同意圖為自己不法之所有，基於概括之犯意聯絡
    ，先後於：
  (一)民國八十九年十月二日，在臺北市東區某處，將其照片交予「阿東」作偽造國民
    身分證之用，而由「阿東」於同年十月四日上午十時許在桃園縣中壢市火車站附
    近，將偽造之乙○○ (起訴書誤為張玉桂) 國民身分證一張 (貼附戊○○之照片
    ) ，連同如附表二編號一所示之贓車一部 (為庚○○失竊之ＤＮ－三一七六號自
    用小客車，改懸掛偽造之Ａ七－四一六○號車牌二面，原引擎號碼ＡＡ－ＡＮ一
    一九一五業經變造為ＡＡ－ＡＮ一四五○四，原車身號碼ＢＡ○六○八二業經變
    造為ＢＡ○八六七四) ，及如附表三編號一所示之偽造之乙○○名義Ａ七－四一
    六○號小客車行車執照一件、偽造之乙○○名義Ａ七－四一六○號小客車汽車新
    領牌照登記書一件、偽造之三陽工業股份有限公司電子計算機開立專用汽車出廠
    與貨物稅完稅照證一件 (完稅照證上所蓋彰化縣監理站汽車証件審核章，係用以
    證明業經審核汽車證件，應以公文書論) 交予戊○○，由戊○○持以於當日下午
    一時許，在中壢市○○街一四○號之瑞昌當舖，向瑞昌當舖之負責人甲○○謊稱
    其為乙○○欲質當Ａ七－四一六○號小客車云云，除將偽造之乙○○國民身分證
    交由甲○○核對身分外，並將前開小客車及如附表三編號一所示偽造之Ａ七－四
    一六○號小客車車籍證件均交予甲○○而行使之，使甲○○誤信為真而陷於錯誤
    ，將質當款四十萬元交予戊○○，並將乙○○國民身分證返還戊○○，足以生損
    害於戶政機關對於身分戶政管理之正確性、公路監理機關對於汽車牌照管理之正
    確性及三陽工業股份有限公司、乙○○、甲○○。戊○○詐得上開四十萬元後，
    旋於中壢市火車站附近連同偽造之乙○○國身分證均交予綽號「阿東」之男子。
  (二)同年十月中旬某日，在臺北市○○○路○段聯合報大樓附近，又將其照片交予「
    阿東」作偽造國民身分證之用，而由「阿東」於同年十月十七日上午九時許在臺
    北縣三峽鎮某處，將偽造之丁○○國民身分證一張 (貼附戊○○之照片) ，連同
    如附表二編號二所示之贓車一部 (為丙○○失竊之Ｚ二－三五七七號自用小客車
    ，改懸掛偽造之Ａ七－九六二八號車牌二面，原引擎號碼ＡＡ－ＡＮ一六二四二
    業經變造為ＡＡ－ＡＮ一六三○五，原車身號碼ＢＡ一○四一二業經變造為ＢＡ
    一○四七○) ，及如附表三編號二所示之偽造之丁○○名義Ａ七－九六二八號小
    客車行車執照一件、偽造之丁○○名義Ａ七－九六二八號小客車汽車新領牌照登
    記書一件、偽造之三陽工業股份有限公司電子計算機開立專用汽車出廠與貨物稅
    完稅照證一件 (完稅照證上所蓋彰化縣監理站汽車証件審核章，係用以證明業經
    審核汽車證件，應以公文書論) 、偽造之彰北縣稅捐稽徵處八十九年全期使用牌
    照稅繳款書一件 (繳款書上所蓋彰化縣線西鄉農會代理彰化縣公庫收稅之章，係
    用以證明業經繳納稅款，應以公文書論) 、偽造之八十九年汽車燃料使用費繳款
    書一件 (繳款書上所蓋彰化縣線西鄉農會代理彰化縣公庫收稅之章，係用以證明
    業經繳納稅款，亦應以公文書論) 交予戊○○，由戊○○持以於當日下午一時三
    十分許，在臺北縣土城市○○路○段一八九巷六號之土城當舖，向土城當舖之負
    責人己○○謊稱其為丁○○欲質當Ａ七－九六二八號小客車云云，除將偽造之丁○○國民身分證交由己○○核對身分外，並將上開小客車及如附表三編號二所示
    偽造之Ａ七－九六二八號小客車車籍證件均交予己○○而行使之，惟為己○○發
    覺有異，報警查獲而詐欺未遂，足以生損害於戶政機關對於身分戶政管理之正確
    性、公路監理機關對於汽車牌照管理之正確性及三陽工業股份有限公司、彰化縣
    線西鄉農會、丁○○、己○○。警方除當場查獲如附表二編號二所示之贓車外，
    並扣得偽造之車牌二面、偽造之丁○○國民身分證一張及如附表三編號二所示偽
    造之Ａ七－九六二八號小客車車籍證件，又循線前往中壢市瑞昌當舖查獲如附表
    二編號一所示之贓車，及扣得偽造之車牌二面及如附表三編號一所示偽造之Ａ七
    －四一六○號小客車車籍證件。
二、案經臺北縣政府警察局土城分局報請臺灣板橋地方法院檢察署檢察官偵查起訴。
    理  由
一、訊據被告戊○○除辯稱：八十九年十月二日交付照片予「阿東」時，伊並不知「
    阿東」是要用來偽造國民身分證，「阿東」是在同年十月四日上午時才把偽造好
    的國民身分證及其他證件資料交給伊，告知伊詳情要伊去典當云云外，對其餘犯
    罪事實均坦承不諱。經查，右揭犯罪事實業據被害人庚○○、乙○○、甲○○、
    丙○○、丁○○、己○○分別指述綦詳，且有車輛竊盜資料個別查詢報表－查詢
    車輛認可資料二件、被害人丙○○立具之贓物認領保管單一件、引擎號碼及車身
    號碼電解 (還原原號碼) 過程之照片十二張 (附於臺灣板橋地方法院檢察署八十
    九年度偵字第二○二○七號卷第十六、十七、三十六、三十七頁) 、如附表一編
    號六所示偽造之丁○○國民身分證一張 (貼附被告之照片) 、如附表三所示之車
    籍證件附卷可稽，及偽造之Ａ七－四一六○號車牌二面、Ａ七－九六二八號車牌
    二面扣案可證。且扣案之Ａ七－四一六○號車牌二面、Ａ七－九六二八號車牌二
    面，經運圓工業有限公司鑑定結果，認與真牌不符，有該公司八十九年十月三十
    日運牌鑑字第八九一○三○○三鑑定報告附於偵查卷可證；又如附表一編號五所
    示之丁○○國民身分證一張上記載八十七年八月六日換發，經本院函查結果並無
    該項換發之紀錄，有彰化縣線西鄉公所九十年九月十日 (九○) 線鄉民字第五七
    八六號函在卷可稽；又如附表三編號一(一)、編號二(一)之行車執照二件，經本院向
    交通部公路總局臺中區監理所彰化監理站函查結果，該二件行車執照確非該站所
    核發，有該站九十年九月十日 (九十) 中監彰字第九○二二○九一號函附卷可參
    ，且經核對該函文所附之Ａ七－四一六○號、Ａ七－九六二八號小客車真正之汽
    車新領牌照登記書影本，確與如附表三編號一(二)、編號二(二)所示之汽車新領牌照
    登記書不同；又如附表三編號一(三)、編號二(三)之三陽工業股份有限公司電子計算
    機開立專用汽車出廠與貨物稅完稅照證二件，經本院向三陽工業股份有限公司函
    查結果，該二件完稅照證確非該公司所製作，有該公司九十一年六月二十二日 (
    91) 三工總字第二九九號函在卷可按；又如附表三編號二(四)(五)之彰化縣稅捐稽徵
    處八十九年全期使用牌照稅繳款書、八十九年汽車燃料使用費繳款書各一件，經
    本院函查結果，均非交通部公路總局臺中區監理所彰化監理站所核發，繳款書上
    所蓋之彰化縣線西鄉農會代理彰化縣公庫收稅之章亦均非彰化縣線西鄉農會之經
    收戳章，有交通部公路總局臺中區監理所彰化監理站九十一年三月二十七日九一
    中監彰字第九一○六四九四號函及彰化縣線西鄉農會九十一年三月十九日線鄉農
    信字第四八四號函各一件在卷足憑，俱見該等文書均屬偽造之文書無訛。至於被
    告辯稱：八十九年十月二日交付照片予「阿東」時，伊並不知「阿東」是要用來
    偽造國民身分證云云，惟查，被告謂：將照片交予「阿東」時，不知「阿東」要
    用來做什麼，「阿東」沒有告訴伊云云，實違常情；尤其，該綽號「阿東」之男
    子既有意利用被告以偽造國民身分證及其他車籍證件之方式向當舖詐財，實無於
    收取照片時先向被告隱瞞，嗣於同年十月四日始告知被告犯罪計劃之理，是被告
    前揭所辯應不足取。又本案因中壢市瑞昌當舖之負責人甲○○於核對被告身分後
    ，即將被告當時所持之乙○○國民身分證 (貼附被告之照片) 交還被告，且未影
    印留存，故卷內並無該國民身分證之正本或影本，惟依被告及被害人甲○○所述
    情節，被告應有共同偽造乙○○之國民身分證並持以行使之行為，要無可疑。綜
    上所述，本件事證明確，被告犯行洵堪認定。
二、核被告所為，係犯刑法第三百四十九條第一項之收受贓物罪、第二百十六條、第
    二百十條之行使偽造私文書罪 (行使偽造之三陽工業股份有限公司電子計算機開
    立專用汽車出廠與貨物稅完稅照證部分，公訴意旨就此疏未論以行使偽造私文書
    罪，尚有未洽) 、行使變造私文書罪 (行使小客車上變造之引擎號碼、車身號碼
    部分) 、第二百十六條、第二百十一條之行使偽造公文書罪 (行使偽造之汽車新
    領牌照登記書、行使完稅照證上所蓋偽造之彰化縣監理站汽車証件審核章、行使
    偽造之使用牌照稅繳款書、汽車燃料使用費繳款書及繳款書上所蓋偽造之彰化縣
    線西鄉農會代理彰化縣公庫收稅之章部分。按上開所蓋之彰化縣監理站汽車証件
    審核章之戳章、彰化縣線西鄉農會代理彰化縣公庫收稅之章之戳章，係蓋於物品
    上，用以證明業經審核汽車證件、業經繳納稅款，該等所顯示之文字內容，依刑
    法第二百二十條第一項規定，應以公文書論) 、第二百十六條、第二百十二條之
    行使偽造特種文書罪 (行使偽造之國民身分證、行使偽造之行車執照、行使偽造
    之汽車車牌部分) 、第二百十八條之偽造公印文罪 (偽造國民身分證上之「內政
    部印」公印文部分) 、第三百三十九條第一項之詐欺取財、第三百三十九條第三
    項、第一項之詐欺取財未遂罪 (公訴意旨就被告詐欺取財犯行於「犯罪事實欄」
    已有論及，惟於「證據並所犯法條欄」漏未論以刑法第三百三十九條之詐欺取財
    罪，且又謂被告「在於詐取不法利益」，又就被告於八十九年十月十七日詐欺取
    財之犯行未論以未遂犯，均有未當) 。被告偽造國民身分證而後行使，偽造之低
    度行為應為行使之高度行為所吸收，僅論行使偽造特種文書罪。又被告與不詳年
    籍姓名綽號「阿東」之成年男子間，就上揭除收受贓物以外之犯行，有犯意聯絡
    及行為分擔，均為共同正犯。被告就第一次所犯行使偽造之三陽工業股份有限公
    司電子計算機開立專用汽車出廠與貨物稅完稅照證、行使小客車上變造之引擎號
    碼、車身號碼、行使偽造之汽車新領牌照登記書、行使完稅照證上所蓋偽造之彰
    化縣監理站汽車証件審核章之戳章、行使偽造之國民身分證、行使偽造之行車執
    照、行使偽造之汽車車牌犯行，係以一行為觸犯數罪名，為想像競合犯，依刑法
    第五十五條規定，應從一重之行使偽造公文書罪處斷。又被告就第二次所犯行使
    偽造之三陽工業股份有限公司電子計算機開立專用汽車出廠與貨物稅完稅照證、
    行使小客車上變造之引擎號碼、車身號碼、行使偽造之汽車新領牌照登記書、行
    使完稅照證上所蓋偽造之彰化縣監理站汽車証件審核章之戳章、行使偽造之使用
    牌照稅繳款書、汽車燃料使用費繳款書及繳款書上所蓋偽造之彰化縣線西鄉農會
    代理彰化縣公庫收稅之章之戳章、行使偽造之國民身分證、行使偽造之行車執照
    、行使偽造之汽車車牌犯行，亦係以一行為觸犯數罪名，為想像競合犯，應從一
    重之行使偽造公文書罪處斷。其先後二次所犯行使偽造公文書、收受贓物、偽造
    公印文犯行，各係時間緊接，犯罪構成要件相同，顯係基於概括犯意而為，均應
    依連續犯之規定論以一罪，並依法加重其刑。又其先後所犯詐欺取財既遂及詐欺
    取財未遂犯行，時間緊接，基本犯罪構成要件相同，亦應依連續犯之規定從重論
    以詐欺取財既遂一罪，並依法加重其刑。再其所犯收受贓物、行使偽造公文書、
    詐欺取財及偽造公印文各罪間，有方法結果之牽連關係 (被告偽造公印文與行使
    偽造國民身分證間有方法結果之牽連關係，其行使偽造國民身分證與行使其他文
    書為以一行為觸犯數罪名，已從一重之行使偽造公文書罪處斷) ，應依刑法第五
    十五條規定，從重論以行使偽造公文書罪處斷。
三、查被告所犯收受贓物、共同偽造國民身分證、共同行使偽造國民身分證、共同偽
    造公印文、共同行使完稅照證上所蓋偽造之彰化縣監理站汽車証件審核章戳章之
    準公文書、共同行使偽造之Ａ七－四一六○號車牌、共同行使如附表二編號二所
    示小客車之變造車身號碼、共同行使如附表三編號二(四)(五)所示之偽造之彰化縣稅
    捐稽徵處八十九年全期使用牌照稅繳款書、八十九年汽車燃料使用費繳款書 (及
    繳款書上所蓋偽造之彰化縣線西鄉農會代理彰化縣公庫收稅之章戳章之準公文書
    ) 之犯行，雖未據公訴人起訴，然因與已起訴部分有想像競合犯或牽連犯之裁判
    上一罪關係，為起訴效力所及，本院自應併予審理 (就被告之犯罪事實其中經公
    訴人起訴之部分，公訴意旨均未論以共同正犯，亦有未洽) 。又查公訴意旨認被
    告竊取ＤＮ－三一七六、Ｚ二－三五七七號小客車，又就拾獲之乙○○、丁○○
    國民身分證換貼相片而變造國民身分證並行使，又偽刻乙○○、丁○○之印章後
    盜蓋於汽車行車執照登記申請書上，向不知情之交通部彰化監理站依法行使公權
    力之公務員梁忠禮、鍾迺誠申領新牌照，涉犯刑法第三百二十條第一項之竊盜罪
    、刑法第二百十六條、第二百十二條之行使變造特種文書罪、刑法第二百十七條
    之偽造印章、印文罪及刑法第二百十四條之使公務員登載不實罪嫌。惟查，被告
    先後二次典當小客車時係持偽造之乙○○、丁○○國民身分證，而非以拾獲之國
    民身分證換貼照片變造國民身分證而行使之；又被告典當時所持之Ａ七－四一六
    ○及Ａ七－九六二八號小客車之汽車新領牌照登記書、行車執照均屬偽造，而非
    有使公務員登記不實事項於職務上所掌公文書之情事；又被告稱其因積欠經營地
    下錢莊之綽號「阿東」男子債務無法償還，乃由綽號「阿東」男子交付贓車、偽
    造之國民身分證及如附表三所示偽造之文書，俾其持向當舖詐財等情，乃時下所
    見此等犯罪集團慣用之犯罪手法，故被告之辯解非無可信，況並無其他積極證據
    足以證明被告所持之贓車為其所竊取，或其所持之汽車新領牌照登記書等文書 (
    及登記書上之乙○○、丁○○印文) 為其所偽造，故公訴意旨認被告涉有此等罪
    嫌，應屬不能證明，原應諭知無罪之判決，然因公訴意旨認此等部分與前開論處
    罪刑部分有裁判上一罪關係，基於審判不可分原則，爰不另為無罪之諭知。
四、爰審酌被告之素行狀況、犯罪動機、手段、目的、所生危害及犯罪後迄未與被害
    人達成民事和解等一切情狀，量處如主文所示之刑。如附表一編號四及附表三編
    號二所示之物，均為共犯綽號「阿東」之男子所有，供犯罪所用之物，爰依刑法
    第三十八條第一項第二款規定予以宣告沒收 (如附表三編號二所示文書上偽造之
    印文，不另為沒收之諭知) 。又如附表一編號五所示偽造之丁○○國民身分證一
    張 (貼附被告之照片) ，為被告所有因犯罪所得之物，爰依刑法第三十八條第一
    項第三款規定予以宣告沒收。又如附表一編號一、二、三所示之印文，應依刑法
    第二百十九條規定沒收之 (如附表三編號一(二)偽造之汽車新領牌照登記書上偽造
    之「交通部核定三陽工業公司代辦汽機車檢驗合格章」戳章、「彰化監理站審核
    合格」戳章，及如附表三編號一(三)偽造之三陽工業股份有限公司電子計算機開立
    專用汽車出廠與貨物稅完稅照證上偽造之「彰化縣監理站汽車証件審核章」戳章
    、「新竹縣貨物稅廠商出廠章戳」戳章，均非印文，自不併為沒收之諭知) 。又
    被告共同偽造之乙○○國民身分證一張，並未扣案，亦無證據證明現仍存在猶未
    滅失，又扣案之偽造Ａ七－四一六○號車牌二面，已非被告或其共犯所有之物，
    均不併為沒收之諭知，併此敘明。
五、原審以被告犯罪事證明確，且未曾受有期徒刑以上刑之宣告，而依連續行使偽造
    公文書判處有期徒刑一年六月，併宣告緩刑四年，固非無見；惟檢察官起訴之犯
    罪事實有如前 (事實欄第三項) 所述未符事實之處，原審犯罪事實引用檢察官起
    訴書之記載，且認被告所為亦犯刑法第三百二十條第一項之竊盜罪及第二百十四
    條之使公務員登載不實罪，又諭知「變造於『乙○○』『丁○○』國民身分證上
    之戊○○照片各壹張，分別偽造於乙○○、丁○○汽車行車執照申請書上之『乙○○』、『丁○○』印文各壹枚，偽刻之『乙○○』、『丁○○』印章各壹枚，
    偽造Ａ七－四一六○號及Ａ七－九六七八號 (按應為Ａ七－九六二八號之誤) 汽
    車新領牌照登記書各壹張、三陽工業股份有限公司電子計算機開立專用汽車出廠
    與貨物稅完稅照證貳張及偽造之『乙○○』、『丁○○』汽車行車執照各壹張」
    均予沒收，除其中如附表三編號二(一)(二)(三)所示之物確應予沒收外，其餘均有未當
    。又被告犯罪手法損及公務機關之公信力，又致使無辜之民眾受害，詐得財物四
    十萬元後，又迄未與被害人達成民事和解，原審遽予諭知緩刑四年，亦有未當，
    原判決既屬可議，即應由本院將原判決撤銷，而以第一審法院之地位，為第一審
    判決（按「第一審法院依在偵查中之自白或其他現存之證據，已足認定其犯罪者
    ，得因檢察官之聲請，不經通常審判程序，逕以簡易判決處刑。但有必要時，應
    於處刑前訊問被告。前項案件檢察官依通常程序起訴，經法院訊問被告自白犯罪
    ，認為宜以簡易判決處刑者，得不經通常審判程序，逕以簡易判決處刑。依前二
    項規定所科之刑以宣告緩刑、得易科罰金之有期徒刑及拘役或罰金為限」、「檢
    察官聲請以簡易判決處刑之案件，經法院認為有第四百五十一條之一第四項但書
    之情形者，應適用通常程序審判之」，刑事訴訟法第四百四十九條、第四百五十
    二條分別定有明文；本案被告連續犯刑法第二百十六條、第二百十一條之罪，依
    法不得宣告得易科罰金之有期徒刑，且因諭知緩刑乃屬不當，自應適用通常程序
    審理。原審誤用簡易程序審理，其所踐行之簡易處刑程序存有瑕疵，為保障當事
    人之審級利益，本院合議庭依通常訴訟程序審理，並依法院辦理刑事訴訟簡易程
    序案件應行注意事項十四點之規定，撤銷原審判決，而依通常程序為第一審判決
    ，當事人若有不服，仍得於法定期間向管轄之第二審法院提起上訴，附此敘明）
    。
據上論斷，應依刑事訴訟法第四百五十五條之一第一項、第三項、第三百六十九條第
一項前段、第三百六十四條、第二百九十九條第一項前段，刑法第二十八條、第五十
六條、第二百二十條第一項、第二百十六條、第二百十條、第二百十一條、第二百十
二條、第二百十八條、第三百三十九條第一項、第三百四十九條第一項、第五十五條
、第二百十九條、第三十八條第一項第二款、第三款，罰金罰鍰提高標準條例第一條
前段，判決如主文。
本案經檢察官陳盈錦到庭執行職務。
中      華      民      國    九十一    年      八      月     十六     日
                                  台灣板橋地方法院刑事第五庭
                                      審判長法  官  陳  秀  
                                            法  官  鍾  啟  煌
                                            法  官  戴  嘉  清
右正本證明與原本無異
如不服本判決應於送達後十日內向本院提出上訴狀
                                            書記官  陳  春  銘
中      華      民      國    九十一    年      八      月    二十九    日
附錄本案論罪科刑法條全文：
刑法第二百十條
偽造、變造私文書，足以生損害於公眾或他人者，處五年以下有期徒刑。
刑法第二百十一條
偽造、變造公文書，足以生損害於公眾或他人者，處一年以上七年以下有期徒刑。
刑法第二百十二條
偽造、變造護照、旅券、免許證、特許證及關於品行、能力服務或其他相類之證書、
介紹書，足以生損害於公眾或他人者，處一年以下有期徒刑、拘役或三百元以下罰金
。
刑法第二百十六條
行使第二百十條至第二百十五條之文書者，依偽造、變造文書或登載不實事項或使登
載不實事項之規定處斷。
刑法第二百十八條
偽造公印或公印文者，處五年以下有期徒刑。
盜用公印或公印文，足以生損害於公眾或他人者，亦同。
刑法第三百三十九條
意圖為自己或第三人不法之所有，以詐術使人將本人或第三人之物交付者，處五年以
下有期徒刑、拘役或科或併科一千元以下罰金。
以前項方法得財產上不法之利益或使第三人得之者，亦同。
前二項之未遂犯罰之。
刑法第三百四十九條
收受贓物者，處三年以下有期徒刑、拘役或五百元以下罰金。
搬運、寄藏、故買贓物或為牙保者，處五年以下有期徒刑、拘役或科或併科一千元以
下罰金。
因贓物變得之財物，以贓物論。
附表一
┌──┬────────────────────────────────┐
│編號│                                                                │
├──┼────────────────────────────────┤
│ 一 │如附表三編號一(一)所示偽造之乙○○名義Ａ七－四一六○號小客車行車執│
│    │照上偽造之「交通部行車執照之章」、「臺灣省公路局行車執照之章」印│
│    │文各一枚                                                        │
├──┼────────────────────────────────┤
│ 二 │如附表三編號一(二)所示偽造之乙○○名義Ａ七－四一六○號小客車汽車新│
│    │領牌照登記書上偽造之「交路檢0000000號檢驗員梁忠禮」、「張│
│    │玉柱」印文各一枚                                                │
├──┼────────────────────────────────┤
│ 三 │如附表三編號一(三)所示偽造之三陽工業股份有限公司電子計算機開立專用│
│    │汽車出廠與貨物稅完稅照證上偽造之「三陽工業股份有限公司新竹廠」、│
│    │「黃世惠」 (負責人) 、「貨物稅証照專用章李蔡源」 (經辦人) 印文各│
│    │一枚                                                            │
├──┼────────────────────────────────┤
│ 四 │扣案之偽造Ａ七－九六二八號車牌二面                              │
├──┼────────────────────────────────┤
│ 五 │扣案之偽造之丁○○國民身分證一張 (貼附戊○○之照片)             │
│    │ (附於臺灣板橋地方法院檢察署八十九年度偵字第一九八六三號卷第十六│
│    │頁)                                                             │
└──┴────────────────────────────────┘
附表二
┌─┬────┬──┬─────┬─────┬───────┬─────┐
│編│失竊小客│車主│失竊小客車│失竊小客車│失  竊  時  間│失竊地點│
│號│車車號  │姓名│引擎號碼  │車身號碼  │              │          │
├─┼────┼──┼─────┼─────┼───────┼─────┤
│一│ＤＮ－  │魏聰│ＡＡ－ＡＮ│ＢＡ○六○│八十九年九月二│臺北市金山│
│  │三一七六│明  │一一九一五│八二      │十三日下午三時│南路二段三│
│  │        │    │          │          │許            │十巷二十號│
│  │        │    │          │          │              │前        │
├─┼────┼──┼─────┼─────┼───────┼─────┤
│二│Ｚ二－  │陳玉│ＡＡ－ＡＮ│ＢＡ一○四│八十九年十月六│臺北縣新莊│
│  │三五七七│嬿  │一六二四二│一二      │日下午四時許  │市○○街十│
│  │        │    │ (起訴書誤│          │              │七號前    │
│  │        │    │載為ＡＡ－│          │              │          │
│  │        │    │ＡＮ一六三│          │              │          │
│  │        │    │○五)     │          │              │          │
└─┴────┴──┴─────┴─────┴───────┴─────┘
附表三
┌──┬────────────────────────────────┐
│編號│                                                                │
├──┼────────────────────────────────┤
│ 一 │(一)偽造之乙○○名義Ａ七－四一六○號小客車行車執照一件            │
│    │   (記載引擎號碼為ＡＡ－ＡＮ一四五○四、車身號碼為ＢＡ○八六七四│
│    │  ，附於臺灣板橋地方法院檢察署八十九年度偵字第二○二○七號卷第五│
│    │  十二頁)                                                       │
│    │(二)偽造之乙○○名義Ａ七－四一六○號小客車汽車新領牌照登記書一件  │
│    │   (記載引擎號碼為ＡＡ－ＡＮ一四五○四、車身號碼為ＢＡ○八六七四│
│    │  ，附於臺灣板橋地方法院檢察署八十九年度偵字第二○二○七號卷第五│
│    │  十四頁)    │
│    │(三)偽造之三陽工業股份有限公司電子計算機開立專用汽車出廠與貨物稅完│
│    │  稅照證一件                                                    │
│    │   (記載引擎號碼為ＡＡ－ＡＮ一四五○四、車身號碼為ＢＡ○八六七四│
│    │  ，附於臺灣板橋地方法院檢察署八十九年度偵字第二○二○七號卷第五│
│    │  十三頁)                                                       │
├──┼────────────────────────────────┤
│ 二 │(一)偽造之丁○○名義Ａ七－九六二八號小客車行車執照一件            │
│    │   (記載引擎號碼為ＡＡ－ＡＮ一六三○五、車身號碼為ＢＡ一○四七○│
│    │  ，附於臺灣板橋地方法院檢察署八十九年度偵字第一九八六三號卷第十│
│    │  六頁)                                                         │
│    │(二)偽造之丁○○名義Ａ七－九六二八號小客車汽車新領牌照登記書一件  │
│    │   (記載引擎號碼為ＡＡ－ＡＮ一六三○五、車身號碼為ＢＡ一○四七○│
│    │  ，附於臺灣板橋地方法院檢察署八十九年度偵字第一九八六三號卷第十│
│    │  八頁)                                            │
│    │(三)偽造之三陽工業股份有限公司電子計算機開立專用汽車出廠與貨物稅完│
│    │  稅照證一件                                                    │
│    │   (記載引擎號碼為ＡＡ－ＡＮ一六三○五、車身號碼為ＢＡ一○四七○│
│    │  ，附於臺灣板橋地方法院檢察署八十九年度偵字第一九八六三號卷第十│
│    │  七頁)                                                         │
│    │(四)彰化縣稅捐稽徵處八十九年全期使用牌照稅繳款書一件              │
│    │   (附於臺灣板橋地方法院檢察署八十九年度偵字第一九八六三號卷第十│
│    │  九頁)                                                         │
│    │(五)八十九年汽車燃料使用費繳款書一件                              │
│    │   (附於臺灣板橋地方法院檢察署八十九年度偵字第一九八六三號卷第十│
│    │  九頁)                                                         │
└──┴────────────────────────────────┘
